Inventaris van het archief Gerubriceerde Stukken van het Ministerie van Landbouw, Natuur en Voedselkwaliteit, 1948-1996
Nationaal Archief, Den Haag
Indien u zich bevindt in de studiezaal en een tafelnummer heeft ontvangen kunt u dit nummer vermelden. Als u geen tafelnummer heeft kunt u tafelnummer 777 laten staan
Vervolgens bevestigt u uw reservering door deze te versturen.
Verwant materiaal
Bewaarplaats van originelen
Niet van toepassing.
Beschikbaarheid van kopieën
Uit dit archief zijn geen kopieën op een alternatieve drager als microfilm, microfiche of in digitale vorm beschikbaar.
Afgescheiden archiefmateriaal
Niet van toepassing.
Verwante archieven
De bescheiden in rubiek A zijn verwant aan die in toegang NL-HaNA, LNV / Directie Internationale Organisaties, 2.11.57, de bescheiden in de rubrieken B en B.1 aan die in toegang NL-HaNA, LNV / Kabinet, 2.11.43. De bescheiden in rubriek C sluiten gedeeltelijk aan bij het archief NL-HaNA, LNV / Directie Juridische en Bedrijfsorganisatorische Zaken, 2.11.39. De bescheiden in de rubrieken I t/m I.C zijn verwant aan die in toegang NL-HaNA, Landbouw / Voedselvoorziening, 2.11.54 en de bescheiden in rubriek L.3 vormen een vervolg op het archief NL-HaNA, LNV / Directie Landbouwonderwijs 2.11.56 en zijn mogelijk verwant aan het archief NL-HaNA, LNV / Directie Landbouwonderwijs 5.026.5022. De bescheiden in de rubrieken M t/m M.2 zijn vermoedelijk verwant aan die in toegang NL-HaNA, LNV / Directie Natuur, Milieu en Faunabeheer, 5.051.5098 en de bescheiden in rubriek M.3 zijn vermoedelijk een vervolg op die in toegang NL-HaNA, LNV / Directie Openluchtrecreatie, 5.051.5163. De archiefbescheiden in rubriek N behoren bij het archief NL-HaNA, LNV / Directie Internationale Zaken, 2.11.72.
Bijlagen
Geen bijlagen
Beschrijving van de series en archiefbestanddelen
- Directie Internationale Organisaties, A
  - Buitenlandse aangelegenheden en internationale verhoudingen, 1.88
    - Brief aan de minister van Buitenlandse Zaken over de antwoord-nota op de nota van de Belgische regering inzake de invoer van boter, 1952; 1; stuk
      080.2-0001-01 Minister van Landbouw, Natuur en Voedselkwaliteit
    - Nota aan de minister inzake de positie van de Ambonezen in verband met de ratificatie van het Vluchtelingenverdrag, 1952; 2; omslag
      158.1-0002-01 Minister van Landbouw, Natuur en Voedselkwaliteit
    - Stukken betreffende het voorbereiden van de besprekingen over het landbouwintegratiebeleid met de Deense ministers van respectievelijk Landbouw en Visserijen, gehouden op 13 januari 1953 in Kopenhagen, 1952-1953; 3; omslag
      158.1-0024-01 Minister van Landbouw, Natuur en Voedselkwaliteit
    - Stukken betreffende het deelnemen aan de voorbereidingen voor het oprichten van de Europese Gemeenschap, 1953-1954; 4-6; 2 omslag en 1 stuk
      - Nota's aan de minister inzake de inbreng van de Nederlandse delegatie in de Economische Werkgroep 1953, 4; omslag
      - Verslag van de besprekingen van de Economische Subcommissie van de Intergouvernementele Conferentie, gehouden in januari 1954 1954, 5; stuk
      - Verslagen van de voorbesprekingen van de Nederlandse delegatie voor de vergadering van de Economische Commissie 1954, 6; omslag
    - Nota's aan de minister over de besprekingen van de plaatsvervangers van de Ministeriële Convertibiliteitsbesprekingen van de Organisatie voor Europese Economische Samenwerking, gehouden op 13 tot en met 15 oktober 1954 en op 10 en 11 mei 1955 in Parijs, 7; omslag
    - Nota aan de minister inzake de conferentie van de zes ministers van Buitenlandse Zaken van de landen van de Europese Gemeenschap voor Kolen en Staal (EGKS) gehouden op 29 en 30 mei in Venetië, 1956; 8; stuk
      145.3-0130-01 Minister van Landbouw, Natuur en Voedselkwaliteit
    - Nota aan de minister inzake de inbreng van de Nederlandse delegatie in de Brusselse integratiebesprekingen op landbouwgebied, 1956; 9; stuk
- Kabinet, B
  - Organisatie en reorganisatie, 07.125
    - Stukken betreffende het voeren van overleg met het Bureau voor Organisatie en Efficiency en de secretaris-generaal van het Ministerie van Verkeer en Waterstaat over de reorganisatie van de rijksdienst, 1956-1958; 10; omslag
      143.8-0319-01 Minister van Landbouw, Natuur en Voedselkwaliteit
    - Stukken betreffende het instellen en uitvoeren van een onderzoek naar de mogelijkheden voor de beperking van de werkzaamheden van de Accountantsdienst, 1961; 11; omslag
      143.8-0033-01 Minister van Landbouw, Natuur en Voedselkwaliteit
    - Correspondentie met de minister van Binnenlandse Zaken inzake de afslanking van het personeelsbestand van het Ministerie van Landbouw en Visserij, 1986; 12; omslag
      075.8-0039-01 Minister van Landbouw, Natuur en Voedselkwaliteit
  - Uitoefening van de dienst, 07.355
    - Stukken betreffende het voeren van overleg met de minister van Justitie inzake het vermoeden van corruptie bij het Rijksinkoopbureau, 1952-1954; 13; omslag
  - Staten-Generaal, 07.51
    - Stukken betreffende het beantwoorden van Kamervragen over de affaire Stalmann, 1961-1962; 14-17; 3 omslag en 1 pak
      155.1-0012-01 Minister van Landbouw, Natuur en Voedselkwaliteit
      Nota bene: De affaire Stalmann betreft de vermeende omkoping van de ambtenaar van de Duitse overheid dr. Stalmann door het Oost West-syndicaat, een bedrijf dat door het Centraal Bureau van de Tuinbouwveilingen is gecontracteerd voor de bevordering van de export van tuinbouwproducten naar West-Duitsland
      - Diverse stukken 1961, 14; omslag
      - Diverse stukken 1962, 15; omslag
      - Bijlage bij brief J 2779 van 21 december 1961, 2 exemplaren 1961, 16; pak
      - Moedervel van een persbericht van de Duitse Justitie over het proces tegen dr. Stalman 1961, 17; omslag
  - Vastlegging van de werkzaamheden, 07.77
    - Notulen van de vergaderingen van de minister met de Staf, 1961-1970; 18-21; 4 pak
      143.8-0144-01 Minister van Landbouw, Natuur en Voedselkwaliteit
      - 1961 - 1963, 18; pak
      - 1967, 19; pak
      - 1968, 20; pak
      - 1970, 21; pak
    - Notulen van de vergaderingen van de minister met de Visserijstaf, 1962-1969; 22; omslag
      156.1-0001-01 Minister van Landbouw, Natuur en Voedselkwaliteit
      159.1-0001-01 Minister van Landbouw, Natuur en Voedselkwaliteit
    - Notulen van de grote vergaderingen van de minister met de Staf, 1963-1967; 23; omslag
      Nota bene: Bij de zogenaamde grote vergaderingen zijn naast de gebruikelijke stafleden ook de directeur van de Tuinbouw, de directeur Buitenlandse Agrarische Handelsaangelegenheden en de directeur Algemene Zaken Voedselvoorziening aanwezig
    - Notulen van de vergaderingen van de secretaris-generaal met de Staf, 1970; 24; omslag
      143.8-0145-01 Minister van Landbouw, Natuur en Voedselkwaliteit
    - Agenda's voor de besprekingen van de minister met het Landbouwschap, 1988; 25-26; 2 pak
      158.1-0006-01 Minister van Landbouw, Natuur en Voedselkwaliteit
      - 1988 juni - sep., 25; pak
      - 1988, nov. - dec., 26; pak
  - Personeel, 08
    - Stukken betreffende het aanwijzen van functies die als vertrouwensfunctie moeten worden aangemerkt, 1971-1976; 27; omslag
      073.8-0044-01 Minister van Landbouw, Natuur en Voedselkwaliteit
  - Buitenlandse aangelegenheden en internationale verhoudingen, 1.88
    - Stukken betreffende het voordragen van ir. G.J.M. Braks als kandidaat voor de functie van directeur-generaal van de Food en Agriculture Organization (FAO) van de Verenigde Naties, alsmede het beantwoorden van Kamervragen over deze voordracht, 1993; 28; omslag
      145.3-0058-01 Minister van Landbouw, Natuur en Voedselkwaliteit
  - Centrale afdeling Post- en Archiefzaken, B.1
    - Beveiliging, 07.124
      - Stukken betreffende het opstellen van voorschriften voor de beveiliging van gerubriceerde stukken als aanvulling op het Beveiligingsvoorschrift-II uit 1961, 1961-1979; 29-30; 1 omslag en 1 pak
        - 1961 - 1964, 29; omslag
        - 1961 - 1979, 30; pak
    - Archieven, 07.353.221
      - Verklaringen van vernietiging van bescheiden uit het archief Gerubriceerde Stukken, 1954-1987; 31-34; 3 omslag en 1 pak
        - 1954 - 1960, 31; omslag
        - 1964 - 1972, 32; omslag
        - 1972 - 1980, 33; pak
        - [1975] - 1987, 34; omslag
      - Beschrijving van de structuur van het archief van het Kabinet en instructie voor de post- en archiefverzorging van het Kabinet, 1965-1973; 35; omslag
      - Lijsten van stukken en dossiers die in aanmerking komen voor noodvernietiging, [1973]; 36; omslag
  - Stafbureau Algemene Leiding, B.2
    - Ministerraad, 07.52
      - Nota's aan de minister ter voorbereiding op het ministerraadoverleg, 1992-1994; 37-38; 2 pak
        158.1-0001-01 Minister van Landbouw, Natuur en Voedselkwaliteit
        - 1992, 37; pak
        - 1994, 38; pak
- Directie Juridische en Bedrijfsorganisatorische Zaken, C
  - Ministerraad, 07.52
    - Nota's aan de minister ter voorbereiding op het ministerraadoverleg, 1987-1994; 39-42; 1 omslag en 3 pak
      - 1987, 39; omslag
      - 1988, 40; pak
      - 1989, 41; pak
      - 1994, 42; pak
  - Stuurgroepen, werkgroepen en commissies, 07.58
    - Stukken betreffende het instellen van de Commissie Wetsontwerpen Vestigingseisen in de Landbouw, 1957; 43; omslag
      158.1-0004-01 Minister van Landbouw, Natuur en Voedselkwaliteit
  - Tegemoetkomingen en financiële ondersteuningen, 08.742
    - Stukken betreffende het voeren van overleg met de minister van Financiën over het vergoeden van de brandschade aan de boerderij van de pachter J. Poot in de Wieringermeer, 1950; 44; omslag
      035B.2-0012-01 Minister van Landbouw, Natuur en Voedselkwaliteit
  - Buitenlandse aangelegenheden en internationale verhoudingen, 1.88
    - Stukken betreffende het adviseren van de minister over de mogelijkheid van een economisch embargo op het Sovjet-blok, 1961-1962; 45; omslag
      155.1-0001-01 Minister van Landbouw, Natuur en Voedselkwaliteit
    - Internationale verdragen met de Socialistische Republiek Roemenie en de Bondsrepubliek Duitsland inzake samenwerking op het gebied van landbouwkundig onderzoek, 1968-1969; 46; omslag
- Stafbureau, D
  - Vastlegging van de werkzaamheden, 07.77
    - Korte verslagen van de directeurenvergaderingen, 1970; 47; omslag
  - Economische aangelegenheden, 1.82
    - Nota aan de secretaris-generaal inzake de Ontwerp-Noodwet Financieel Verkeer, 1971; 48; omslag
      155.1-0002-01 Minister van Landbouw, Natuur en Voedselkwaliteit
- Directie Organisatie en Efficiency, E
  - Ministerraad, 07.52
    - Nota's aan de minister ter voorbereiding op het ministerraadoverleg, 1980-1987; 49; omslag
      143.8-0118-01 Minister van Landbouw, Natuur en Voedselkwaliteit
- Directie Financieel-Economische Zaken, F
  - Begrotingen en financiële plannen, 07.352.11
    - Stukken betreffende het voeren van overleg met de minister van Financiën over de landbouwbegroting en met de minister van Binnenlandse Zaken over de afslankingsoperatie, 1984-1987; 50; omslag
      015.8-0415-01 Minister van Landbouw, Natuur en Voedselkwaliteit
      Nota bene: Een deel van de stukken is afkomstig van het Kabinet en van de Directie Juridische en Bedrijfsorganisatorische Zaken
  - Ministerraad, 07.52
    - Nota's aan de minister ter voorbereiding op het ministerraadoverleg, 1983-1996; 51-52; 1 omslag en 1 pak
      - 1983 - 1989, 51; omslag
      - 1990 - 1996, 52; pak
- Directie Voorlichting en Externe Betrekkingen, G
  - Ministerraad, 07.52
    - Nota's aan de minister ter voorbereiding op het ministerraadoverleg, 1984-1985; 53; omslag
      158.1-0175-01 Minister van Landbouw, Natuur en Voedselkwaliteit
- Directie Materiële Zaken, H
  - Ministerraad, 07.52
    - Nota's aan de minister ter voorbereiding op het ministerraadoverleg, 1985-1989; 54; omslag
      045.10-0001-01 Minister van Landbouw, Natuur en Voedselkwaliteit
- Directie van de Voedselvoorziening, I
  - Adviserende en controlerende organen, 07.54
    - Stukken betreffende het instellen van een Raad van Advies voor de Algemene Inspectiedienst, 1953-1954; 55; omslag
      155.1-0004-01 Minister van Landbouw, Natuur en Voedselkwaliteit
  - Vastlegging van de werkzaamheden, 07.77
    - Korte verslagen van de directeurenvergaderingen, 1969-1970; 56; pak
  - Bescherming van de bevolking in bijzondere omstandigheden, 1.782
    - Nota's aan de minister inzake de voorbereiding van de voedselvoorziening in bijzondere omstandigheden, 1950; 57; omslag
  - Veevoeder, 1.823.51.085
    - Nota aan de minister inzake de opheffing van de veevoederdistributie en de vrijlating van de import van oliegrondstoffen en veevoeders, 1953; 58; stuk
  - Hoofdafdeling Algemene Zaken, I.1
    - Dienstvoorschriften, 07.355.1
      - Stukken betreffende het opstellen van een beveiligingsinstructie voor het ministerie, 1948-1963; 59; omslag
    - Bureau Economische Verdedigingsvoorbereiding, I.1.1
      - Bescherming van de bevolking in bijzondere omstandigheden, 1.782
        - Organisatie, 1.782.07
          - Financiën, 1.782.07.352
            - Stukken betreffende het voeren van overleg met de minister van Financiën over de financiering van het Ministerie van Landbouw en Visserij in buitengewone omstandigheden, 1964-1970; 60; omslag
            - Stukken betreffende het voeren van overleg met de Staf voor de Civiele Verdediging van het Ministerie van Binnenlandse Zaken over de inhoud van de paragraaf "Civiele Verdediging" van de begroting van het Ministerie van Binnenlandse Zaken, 1975-1980; 61-64; 4 omslag
              - Begroting 1976 1975-1976, 61; omslag
              - Begroting 1977 1975-1978, 62; omslag
              - Begroting 1978 1975-1979, 63; omslag
              - Begroting 1979 1975-1980, 64; omslag
          - Archieven, 1.782.07.353.221
            - Verklaring van overdracht en verklaringen van vernietiging van synchronisatieschema's van civiele paraatheidsmaatregelen, 1977-1978; 65; omslag
          - Publiciteit en voorlichting, 1.782.07.353.3
            - Stukken betreffende het opstellen van het hoofdstuk "Ministerie van Landbouw en Visserij" van de brochure over de civiele verdediging van het Ministerie van Algemene Zaken (het zogenaamde Zebraboekje), 1977; 66; omslag
              046.10-0204-01 Minister van Landbouw, Natuur en Voedselkwaliteit
          - Dienstvoorschriften, 1.782.07.355.1
            - Stukken betreffende het opstellen van aanvullingen op de Handleiding Civiele Verdediging in de Gemeente, 1964-1972; 67; pak
              155.1-0427-01 Minister van Landbouw, Natuur en Voedselkwaliteit
            - Stukken betreffende het opstellen van aanvullingen op de Handleiding Civiele Verdediging in de Provincie, 1974-1979; 68; omslag
            - Stukken betreffende het wijzigen van de Handleiding Voedselvoorziening in Buitengewone Omstandigheden, 1974-1979; 69; omslag
          - Stuurgroepen, werkgroepen en commissies, 1.782.07.58
            - Notulen van de Werkgroep Verdedigingsvoorbereiding Voedselvoorziening, 1963-1973; 70-72; 1 omslag en 2 pak
              155.1-0006-01 Minister van Landbouw, Natuur en Voedselkwaliteit
              - 1963 - 1966, 70; pak
              - 1967 - 1970, 71; pak
              - 1971 - 1973, 72; omslag
            - Notulen en eindrapport van de Werkgroep Vitale Bedrijven, 1965-1966; 73; omslag
              155.1-0432-01 Minister van Landbouw, Natuur en Voedselkwaliteit
          - Vastlegging van de werkzaamheden, 1.782.07.77
            - Notulen van vergaderingen met de provinciale voedselcommissarissen, de stedelijke en regionale voedselcommissarissen en de voorzitters van de produktschappen, 1961-1970; 74-76; 2 omslag en 1 pak
              - 1961 - 1962, 74; omslag
              - 1963 - 1964, 75; pak
              - 1965 - 1970, 76; omslag
            - Stukken betreffende het opstellen van het slotrapport van de interprovinciale vergaderingen gehouden in de winterperioden 1968-1969 en 1969-1970, 1971; 77; omslag
            - Stukken betreffende het opstellen van een jaarverslag over de civiele verdediging met betrekking tot de voedselvoorziening, 1971-1982; 78-80; 2 omslag en 1 pak
              157.2-0005-01 Minister van Landbouw, Natuur en Voedselkwaliteit
              - 1971 - 1975, 78; omslag
              - 1976 - 1980, 79; pak
              - 1980 - 1982, 80; omslag
        - Personeel, 1.782.08
          - Ambtsinstructies, 1.782.08.3
            - Stukken betreffende het opstellen van een instructie voor landbouwattachés inzake de civiele verdediging, 1950-1961; 81; omslag
            - Stukken betreffende het opstellen van een instructie voor provinciale voedselcommissarissen inzake de civiele verdediging, 1971-1973; 82; omslag
        - Verplaatsing en spreiding, 1.782.3
          - Stukken betreffende het opstellen van nota's inzake het inrichten van noodzetels, 1963-1989; 83; omslag
            155.1-0426-01 Minister van Landbouw, Natuur en Voedselkwaliteit
          - Stukken betreffende het opstellen van een instructie voor provinciale voedselcommissarissen inzake de vordering van gebouwen in bijzondere omstandigheden, 1971-1972; 84; omslag
          - Stukken betreffende het voeren van overleg met de Centrale Afdeling Defensievoorbereiding van het Ministerie van Verkeer en Waterstaat over de invoer en uitvoer van goederen in bijzondere omstandigheden, 1971-1979; 85; omslag
          - Stukken betreffende het onderhouden van noodzetels, 1975-1979; 86; omslag
        - Voedselvoorzieningen, 1.782.53
          - Stukken betreffende het opstellen van een plan voor de organisatie van het voedselvoorzieningsapparaat in bijzondere omstandigheden, 1950-1972; 87-91; 4 omslag en 1 pak
            - 1950 - 1956, 87; pak
            - 1957 - 1960, 88; omslag
            - 1961 - 1963, 89; omslag
            - 1961 - 1965, 90; omslag
            - 1971 - 1972, 91; omslag
          - Stukken betreffende het geven van aanwijzingen aan de provinciale voedselcommissarissen inzake de bevoorrading van militaire eenheden in bijzondere omstandigheden, 1961-1965; 92; omslag
            155.1-0428-01 Minister van Landbouw, Natuur en Voedselkwaliteit
          - Stukken betreffende het voeren van overleg met de directeur van de Visserijen over de visserij in oorlogstijd, 1964-1965; 93; omslag
          - Stukken betreffende het voeren van overleg met de Werkgroep Civiele Verbruiksramingen voor Aardolieprodukten van het Ministerie van Economische Zaken over de behoefte aan vloeibare brandstoffen in de sectoren landbouw, tuinbouw en visserij, 1967-1970; 94; omslag
          - Stukken betreffende het voeren van overleg met de Hoofdafdeling Economische Verdedigingsvoorbereiding van het Ministerie van Economische Zaken over de aanwijzing van de zogenaamde vitale bedrijven, 1968-1970; 95; omslag
          - Stukken betreffende het voeren van overleg met de Afdeling Volksgezondheid in Buitengewone Omstandigheden van het Ministerie van Sociale Zaken en Volksgezondheid over de voedselvoorziening van de ziekeninrichtingen in bijzondere omstandigheden, 1970-1977; 96; omslag
          - Stukken betreffende het voeren van overleg met de minister van Algemene Zaken en de Staf voor de Civiele Verdediging over de Nota Civiele Verdediging 1972, 1971-1972; 97; pak
          - Stukken betreffende het voeren van overleg met de minister van Binnenlandse Zaken over de Nota Civiele Verdediging 1972, 1973-1975; 98; omslag
          - Stukken betreffende het voeren van overleg met de minister van Defensie en de Directie Materieel Koninklijke Landmacht over de voedselvoorziening van de krijgsmacht in bijzondere omstandigheden, 1979-1980; 99; omslag
          - Stukken betreffende het opstellen van een nota inzake de activiteiten van het ministerie op het gebied van de civiele verdedigingsvoorbereiding, 1981; 100; stuk
          - Stukken betreffende het laten uitvoeren van onderzoek naar de organisatie van de distributie van levensmiddelen in bijzondere omstandigheden, 1990-1991; 101; omslag
          - Stukken betreffende het voeren van overleg met de directeur-generaal Landbouw en Voedselvoorziening en de produktschappen over de distributie van aardolie in bijzondere omstandigheden, 1990-1991; 102; omslag
        - Opleiding en oefening, 1.782.6
          - Stukken betreffende het deelnemen aan en evalueren van civiele verdedigingsoefeningen, 1970-1989; 103-107; 3 omslag en 2 pak
            155.1-0430-01 Minister van Landbouw, Natuur en Voedselkwaliteit
            - Oefening Wintex, gehouden van 27 januari tot en met 4 februari 1971 1970-1971, 103-104
              - Diverse stukken 1970-1971, 103; pak
              - Bijlagen 1970-1971, 104; omslag
            - Oefening Oost, gehouden op 22 en 23 februari 1972 1972-1973, 105; pak
            - Oefening Postduif IV, gehouden op 28 april 1976 1976, 106; omslag
            - Oefening Wintex / Cimex gehouden van 24 februari tot en met 9 maart 1989 1989, 107; omslag
      - Buitenlandse aangelegenheden en internationale verhoudingen, 1.88
        - Stukken betreffende het deelnemen aan de Food and Agriculture Planning Committee van de Noord-Atlantische Verdragsorganisatie (NAVO), 1956-1978; 108-110; 2 omslag en 1 pak
          - 1956 - 1960, 108; omslag
          - 1968 - 1970, 109; pak
          - 1978, 110; omslag
        - Stukken betreffende het voeren van overleg met de Staf voor de Civiele Verdediging van het Ministerie van Binnenlandse Zaken over de interrimregeling voor het personeel van de civiele verdedigingsorganisaties van de Noord-Atlantische Verdrags Organisatie (NAVO), 1980-1983; 111; omslag
          074.8-0210-01 Minister van Landbouw, Natuur en Voedselkwaliteit
        - Stukken betreffende het deelnemen aan het Central Supplies Agency (CSA) van de Noord-Atlantische Verdrags Organisatie (NAVO), 1985-1991; 112-113; 1 omslag en 1 pak
          - 1985 - 1989, 112; pak
          - 1990 - 1991, 113; omslag
    - Bureau Atoomzaken, I.1.2
      - Radioactieve besmetting van levensmiddelen, 1.854.239.1
        - Stukken betreffende het deelnemen aan de werkgroep inzake radioactieve besmetting in de landbouw en voedselvoorziening van de Food and Agriculture Planning Committee van de Noord-Atlantische Verdragsorganisatie (NAVO), 1960-1962; 114; omslag
          157.2-0001-01 Minister van Landbouw, Natuur en Voedselkwaliteit
        - Stukken betreffende het bepalen van het beleid inzake controle op radioactieve besmetting van voedingsmiddelen, 1961-1964; 115; pak
          157.2-0502-01 Minister van Landbouw, Natuur en Voedselkwaliteit
  - Afdeling Buitenlandse Agrarische Handelsaangelegenheden, I.2
    - Buitenlandse aangelegenheden en internationale verhoudingen, 1.88
      - Correspondentie met de Directie Buitenlandse Economische Betrekkingen van het Ministerie van Economische Zaken inzake de toepassing van het Benelux-protocol van 24 juli 1953 op beschuit, 116; omslag
        145.3-0014-01 Minister van Landbouw, Natuur en Voedselkwaliteit
  - Agrarische Handel en Nijverheid, I.3
    - Oliën en vetten, 1.773.31
      - Stukken betreffende het vaststellen van de Verordening Margarine Quotering 1953 van het Bedrijfschap voor Margarine, Vetten en Oliën, 117; omslag
        155.1-0079-01 Minister van Landbouw, Natuur en Voedselkwaliteit
- Directie van de Landbouw, J
  - Directie Algemene Zaken, J.1
    - Begroting, 07.352.11
      - Stukken betreffende het voeren van overleg met de minister van Financiën en de minister-president inzake de Landbouwbegroting 1965, 1964; 118; omslag
- Directoraat-Generaal van de Voedselvoorziening en de Visserijen, K
  - Buitenlandse aangelegenheden en internationale verhoudingen, 1.88
    - Stukken betreffende het bepalen van een standpunt inzake het conflict tussen de minister van Buitenlandse Zaken en de minister van Economische Zaken over de verdeling van de taken met betrekking tot de coördinatie van het Nederlandse beleid in de Europese Economische Gemeenschap, 1965-1967; 119; pak